臺灣臺中地方法院刑事判決　　　　　　　　　　　　　九十一年度易字第四一一號
　　公　訴　人　臺灣臺中地方法院檢察署檢察官
　　被　　　告　丁○○
右列被告因竊盜案件，經檢察官提起公訴（九十一年度偵字第一四六三號），及移送
併辦（九十一年度偵字第六四九一號），本院判決如左：
    主  文
丁○○連續於夜間侵入有人居住之建築物竊盜，累犯，處有期徒刑壹年貳月。鑰匙壹
支沒收。
    事  實
一、丁○○前有多次竊盜前科，其中於民國八十五年間因犯竊盜罪，經臺灣雲林地方
    法院於八十五年十一月二十六日判處有期徒刑二年，於同年十二月二十一日確定
    ，於九十年十二月十八日執行完畢，猶不知悔改，竟基於意圖為自己不法所有之
    概括犯意：（一）先於九十年十二月四日十七時許，在嘉義市○○路八三號前，
    以所有之機車鑰匙一支，竊取莊月嬌所有而由林春榮使用之車牌號碼ＪＺＤ─四
    五八號之重型機車一輛，得手後供己騎用；（二）復於九十一年一月十日下午六
    時三十分許之夜間，侵入有人居住之臺中市私立中國醫藥學院附設醫院之立夫醫
    療大樓二十樓二十一室三號病房，趁甲○○不注意之際，徒手竊取甲○○所有之
    個人數位助理器一台、易立信牌行動電話機一具及現金新臺幣二千五百元，得手
    後，留供己用；（三）再於同年月十一日上午七時三十分許，在設於台中市○○○路○段一一０號之私立中山醫學大學附設醫院大慶分院十七樓三七二三號病房
    ，趁丙○○未注意之際，竊取丙○○所有之諾基亞牌、國際牌及摩托羅拉牌之行
    動電話機三具，得手後，據為己有；（四）復於九十一年二月十三日十六時許，
    在嘉義縣竹崎鄉復金村左岸餐廳停車場，徒手竊取林志祥所有之車牌號碼ＭＣＤ
    ─一一七號重型機車一輛，得手後供己騎用；（五）另於如附表編號一所示之時
    間、地點，竊取乙○○所有之如附表編號一所示之物，得手後，留供己用。嗣先
    於九十年十二月十七日十七時三十分許，在嘉義市○○路與成仁街口為警查獲，
    並扣得丁○○所有持以行竊莊月嬌機車所用之鑰匙一支；復於九十一年一月十一
    日八時三十分許，經丙○○發現後，為警在臺中市中山醫學大學附設醫院大慶分
    院查獲；再於九十一年二月十三日十七時五十分許，在嘉義縣竹崎鄉省道台三線
    二八七公里處，為警查獲；另於九十一年四月一日五時六分許，經乙○○發現後
    ，為警在附表編號一所示之地點查獲。
二、案經臺中市警察局第三分局報請臺灣臺中地方法院檢察署檢察官偵查起訴及內政
    部警政署鐵路警察局第二警務段移送臺灣臺中地方法院檢察署檢察官併案審理。
    。
    理  由
一、訊據被告丁○○對於右揭時、地竊取莊月嬌、林志祥之機車、竊取甲○○、丙○○、乙○○之財物等事實，均坦承不諱，並經被害人莊月嬌、林志祥、甲○○、
    丙○○、乙○○分別於警詢中指述綦詳，且有保管物具領保管收據二張、臺中市
    警察局第三分局扣押物品證明書一份、照片二張、贓物認領保管單一張、臺灣嘉
    義地方法院九十一年度易字第一四四號刑事判決一份附卷及鑰匙一支扣案足資佐
    證，足認被告之自白與事實相符。本件事證明確，被告之犯行，洵堪認定。
二、被告丁○○於九十一年一月十日下午六時三十分許，在臺中市私立中國醫藥學院
    附設醫院之立夫醫療大樓二十樓二十一室三號病房，竊取甲○○財物之犯行，因
    九十一年一月十日已屬冬季期間，該日六時三十分應屬日沒時分，此觀卷附之臺
    灣地區日出日沒時刻表甚明，而醫院病房乃係通常為人所居住之處所，是核被告
    丁○○所為，係犯刑法第三百二十一條第一項第一款之於夜間侵入有人居住之建
    築物竊盜罪，公訴意旨認應依刑法第三百二十條第一項之普通竊盜罪處斷，尚有
    未洽，惟起訴事實相同，爰依法變更起訴法條，併予敘明；而被告另先後四次竊
    取他人財物之犯行，核均係犯刑法第三百二十條第一項之普通竊盜罪。被告先後
    五次竊取他人財物之犯行，均時間緊密，觸犯構成要件相同之罪名，顯係基於概
    括之犯意為之，應依連續犯之規定，論以較重刑法第三百二十一條第一項第一款
    之於夜間侵入有人居住之建築物竊盜罪，並加重其刑。又公訴人起訴事實雖未敘
    及被告前開竊取被害人莊月嬌、林志祥所有機車之犯行，然因該部分事實與公訴
    人起訴之犯罪事實具有連續犯之裁判上一罪關係，應為起訴效力所及，本院自得
    併予審究。末查被告曾於八十五年間因犯竊盜罪，經臺灣雲林地方法院於八十五
    年十一月二十六日判處有期徒刑二年，於同年十二月二十一日確定，於九十年十
    二月十八日執行完畢，此有臺灣臺中地方法院檢察署刑案資料查註紀錄表在卷可
    按，其於五年之內再犯有期徒刑以上之本罪，係屬累犯，應依刑法第四十七條之
    規定遞加重其刑。爰審酌被告前有竊盜前科，素行不良，有上開刑案資料查註紀
    錄表可按，猶不知悔悟，並審酌其犯罪之動機、方法、竊盜之次數、所竊得財物
    價值，及犯後坦承犯行、態度良好等一切情狀，量處如主文所示之刑，以資懲儆
    。而扣案之鑰匙一支，係被告丁○○所有供行竊機車所用之物，業據被告供承在
    卷，應依法宣告沒收。又被告雖有多次竊盜前科，繼之再犯本件之竊盜罪，惟所
    竊取之財物價值尚非屬鉅大，且其於本院審理時供承係從事木工、農藝等工作，
    難認其有犯罪之習慣，爰不另為強制工作之宣告，公訴人請求併予宣告強制工作
    ，容有未洽，併此敘明。
三、移送併辦部分中，被告如附表編號一所示竊盜之事實，因與前開公訴人起訴事實
    有連續犯之裁判上一罪關係，基於審判不可分之原則，本院自得併予審理；至移
    送併辦意旨另以被告尚涉犯如附表編號二、三、四、五、六、七所示之竊盜事實
    ，惟查，被告於本院審理時堅詞否認該部分竊盜犯行，且該部分犯行均未經被害
    人指訴，亦無其他證據足資佐證，自難僅憑如附表編號二至七號所示扣案之物品
    ，即率以認定被告涉有該部分之竊盜犯行，此外復查無其他積極證據足資證明被
    告有該部分竊盜犯行，移送併辦所指被告此部分竊盜犯行應屬不能證明，既不能
    證明被告犯有如附表編號二至七所示之竊盜罪行，則該部分事實即與前開公訴人
    起訴部分無連續犯之裁判上一罪關係，自應退回移送併辦機關，依法另行處理，
    附此敘明。
據上論斷，應依刑事訴訟法第二百九十九條第一項前段、第三百條，刑法第五十六條
、第三百二十一條第一項第一款、第四十七條、第三十八條第一項第二款，罰金罰鍰
提高標準條例第一條前段，判決如主文。
中      華      民      國      九十一    年      四      月    三十    日
                                臺灣臺中地方法院刑事第四庭
                                    法  官  王  世  華
右正本證明與原本無異。
如不服本判決，應於判決送達後十日內向本院提出上訴狀，上訴於臺灣高等法院臺中
分院( 須附繕本 )。
                                    書記官
中      華      民      國      九十一    年      五      月      一    日
附錄本判決論罪科刑之法條：
刑法第三百二十條第一項
意圖為自己或第三人不法之所有，而竊取他人之動產者，為竊盜罪，處五年以下有期
徒刑、拘役或五百元以下罰金。
附表
┌──┬───┬─────┬────────┬──────┬──────┐
│編號│時間  │地點      │扣得之物品      │被害人      │備註        │
│    │      │          │                │            │            │
├──┼───┼─────┼────────┼──────┼──────┤
│一  │九十一│行經縱貫鐵│黑色背包一個、Ｍ│乙○○      │贓物價值新台│
│    │年四月│路清水站至│ＯＴＯＲＯＬＡ  │            │幣三千六百元│
│    │一日三│大甲站間之│牌行動電話機一具│            │。          │
│    │時三十│鐵路局第一│、ＡＩＷＡ牌ＣＤ│            │            │
│    │五分許│五０二號次│隨身聽一臺、ＫＯ│            │            │
│    │      │車廂      │ＤＡＫ立可拍相機│            │            │
│    │      │          │一臺。          │            │            │
├──┼───┼─────┼────────┼──────┼──────┤
│二  │九十一│嘉義市陽明│ＮＯＫＩＡ牌行動│不詳│            │
│    │年三月│醫院病房內│電話機一具      │            │            │
│    │三十日│          │                │            │            │
│    │十二時│          │                │            │            │
│    │      │          │                │            │            │
├──┼───┼─────┼────────┼──────┼──────┤
│三  │九十一│嘉義市基督│ＭＯＴＯＲＯＬＡ│不詳        │            │
│    │年三月│教醫院Ｄ棟│行動電話機一具  │            │            │
│    │三十日│病房      │                │            │            │
│    │十五時│          │                │            │            │
│    │許    │          │                │            │            │
├──┼───┼─────┼────────┼──────┼──────┤
│四  │九十一│嘉義市嘉義│同右            │不詳        │            │
│    │年三月│公園溜冰場│                │            │            │
│    │三十日│內座椅    │                │            │            │
│    │十九時│          │                │            │            │
│    │許    │          │                │            │            │
├──┼───┼─────┼────────┼──────┼──────┤
│五  │不詳  │不詳      │ＮＯＫＩＡ牌行動│不詳        │            │
│    │      │          │電話 機一具     │            │            │
│    │      │          │                │            │            │
├──┼───┼─────┼────────┼──────┼──────┤
│六  │不詳  │不詳      │ＭＯＴＯＲＯＬＡ│不詳        │            │
│    │      │          │牌行動電話機一具│            │            │
│    │      │          │                │            │            │
├──┼───┼─────┼────────┼──────┼──────┤
│七  │不詳  │不詳      │ＣＡＮＯＮ牌相機│不詳        │            │
│    │      │          │一臺            │    │            │
└──┴───┴─────┴────────┴──────┴──────┘
